# 国有资产保值增值计算之少数股东?

提问人：ale761980 时间：2022-03-13 09:53:08
请教陈版，《企业国有资本保值增值结果确认暂行办法》第三条 本办法所称企业国有资本，是指国家对企业各种形式的投资和投资所形成的权益，以及依法认定为国家所有的其他权益。对于国有独资企业，其国有资本是指该企业的所有者权益，以及依法认定为国家所有的其他权益；对于国有控股及参股企业，其国有资本是指该企业所有者权益中国家应当享有的份额。
请教下，最后一句话，国有资本包括的内容是仅指归母的所有者权益，还是包括少数股东权益中的国有股？计算保值增值时是按归母的算，还是包括少数股东中的国有权益呢？

回答人：chenyiwei
实务中仅为合并报表层面的归母净资产口径，不含子公司少数股东权益中的其他国有权益。子公司少数股东权益中的其他国有权益由享有该部分权益的其他国有股东纳入其考核统计。